【裁判字號】    95,裁,1894
【裁判日期】    950824
【裁判案由】    聲請假處分
【裁判全文】
最  高  行  政  法  院  裁  定
                                     95年度裁字第01894號
抗  告  人  甲○○
上列抗告人因與相對人考選部間聲請假處分事件，對於中華民國
95年6月15日臺北高等行政法院95年度訴全再字第5號裁定提起抗
告，本院裁定如下︰
    主  文
抗告駁回。
抗告訴訟費用由抗告人負擔。
    理  由
一、按抗告法院認抗告為不合法或無理由者，應為駁回抗告之裁
    定。
二、本件抗告意旨略謂：相對人所謂安全資料問題在抗告人報名
    履歷表上30餘年全被打上「x」之記號，意謂自始不予及格
    之行政處分，以及格填報不及格之不法處分。且典試法第23
    條複查成績辦法第8條剝奪憲法第18條所保護之複查成績及
    錄取權，本件係以及格填報不及格，偽造、變造成績單違法
    濫權之侵權行為結果之行政處分，典試法第23條各項款之規
    定係規範一般之通案所加之限制。本件係因侵權行為結果所
    發生之特別個案，依法應不受其拘束即無適用之餘地。且有
    錄音光碟在卷為證據方法而且符合行政訴訟法第273條第1項
    第13款再審之明文規定。本件抗告人有請求閱覽及複印之權
    利，並有勝訴之望，為恐證據有滅失之虞，符合權利保護要
    件，有保全證據之必要，依行政訴訟法第135條、第163條、
    第164條、第165條等規定。因考試院頒訂之試卷試卡保管辦
    法第4條規定，榜示後一年內保存，嗣後隨時有被銷毀之危
    險，有假處分之必要等語。
三、本件原審以抗告人聲請假處分，經原審法院94年度全字第91
    號裁定以應考人不得為申請閱覽試卷之行為，典試法第23條
    第2項第1款定有明文，又行政程序法第3條第3項第8款明文
    規定關於考試院有關考選命題及評分之行為，不適用該法之
    程序規定，抗告人以其具有行政程序法第46條請求閱卷之權
    利，恐該試卷屆期被銷毀，致其權利無以實現，而請求假處
    分；惟查，首揭規定已明示應考人不得申請閱覽試卷，且有
    關考試院考選命題、評分之行為，排除適用行政程序法中關
    於程序之規定，即抗告人就其應試之試卷，不得請求閱覽及
    影印。本件抗告人既不得就其應試之試卷予以閱覽及影印自
    無強制執行可資保全之必要，乃駁回抗告人假處分之聲請；
    聲請人不服，提起抗告，亦據最高行政法院駁回抗告在案；
    聲請人主張之上揭再審事由，核並無同一訴訟標的在前已有
    確定裁判或和解或得使用該裁判或和解之情事；亦無所謂發
    見未經斟酌之證物或得使用該證物且經斟酌可受較有利裁判
    之情事；至再審聲請狀中所提原法院93年度訴更一字第33號
    判決、93年度訴字第2095號判決，係針對抗告人參加90及92
    年專門職業及技術人員高等考試律師考試未獲錄取，於收受
    考選部寄發之成績單後，申請閱卷及複印全部試卷，遭否准
    及訴願不受理；原審判決認訴願決定未予實體審查，自程序
    上為訴願不受理之決定，容有違誤之處，乃將訴願決定撤銷
    ，由受理訴願機關另為適法之處理，有各該判決節本附卷可
    參；此與本件抗告人聲請假處分遭裁定及抗告駁回無涉。因
    而駁回抗告人在原審之訴，揆諸前開說明，原裁定認事用法
    均妥適，並無違誤，抗告意旨指摘原裁定違誤之詞，尚難認
    有理由，應予駁回。
四、依行政訴訟法第104條、民事訴訟法第95條、第78條，裁定
    如主文。
中    華    民    國    95    年    8     月    24    日
                  第一庭審判長法  官  葉  振  權
                              法  官  陳  秀  美
                              法  官  劉  鑫  楨
                              法  官  梁  松  雄
                              法  官  劉  介  中
以  上  正  本  證  明  與  原  本  無  異
中    華    民    國    95    年    8     月    25    日
                              書記官  郭  育  玎


司法院資訊處製作；財團法人民間司法改革基金會備份。
